【裁判字號】    92,易,242
【裁判日期】    920515
【裁判案由】    竊盜
【裁判全文】
臺灣彰化地方法院刑事判決                          九十二年度易字第二四二號
    公  訴  人  臺灣彰化地方法院檢察署檢察官
    被      告  丙○○
右列被告因竊盜案件，經檢察官提起公訴（九十一年度偵字第五四四八號），本院判
決如左：
    主      文
丙○○共同連續攜帶兇器竊盜，處有期徒刑壹年。
扣案之十字起子壹支、八號板手貳支及梅花板手壹支均沒收。
    事      實
一、丙○○曾因違反肅清煙毒條例及贓物等案件，多次經法院判處有期徒刑確定，期
    間曾獲假釋後又遭撤銷假釋，與後案接續執行，至民國八十九年八月十一日再度
    假釋出獄（預定至九十三年十一月十六日期滿），又於假釋期間即九十年八月二
    十三日因竊取大貨車之犯行，再經台灣台中地方法院於九十一年七月三十日，以
    九十一年度訴字第四九七號依竊盜罪判處有期徒刑八月確定（均尚未執行完畢）
    。詎丙○○仍不知悔改，又基於意圖為自己不法所有之概括犯意，於九十一年二
    月十四日，在彰化縣員林鎮○○路三九號一樓前，竊取乙○○所有車牌號碼為Ｅ
    ＹＯ─１９３號之機車一部，將車牌取下後供己騎用。復與李鴻銘共同基於竊盜
    犯意之聯絡，於同年三月十四日凌晨三時許，由丙○○騎前述機車後載李鴻銘前
    往彰化縣員林鎮田中央巷一一之七號，並攜帶其所有客觀上可作為兇器使用之梅
    花板手一支、十字起子一支，及八號板手二支，趁該處建築物未經屋主甲○○上
    鎖之機會，與李鴻銘二人自行打開鐵捲門進入該棟建築物，復以上述工具拆卸該
    建築物之鋁框二梱及鋁窗二扇，敲打聲引起附近居民黃子祚懷疑而報警處理，嗣
    警員到場查獲李鴻銘躲在隔壁二之五號三樓洗衣機後方，另發現丙○○躲藏於鄰
    棟一一之一三號建築物四樓之陽台上，且扣得渠等二人行竊使用之梅花板手一支
    、十字起子一支、八號板手二支，及前述停在屋外之贓車。
二、案經彰化縣警察局員林分局報請台灣彰化地方法院檢察署檢察官偵查起訴。
    理      由
一、訊據被告丙○○固坦承與另案被告李鴻銘共同進入被害人甲○○之前述建築物，
    惟否認有任何竊盜之犯行，辯稱：「我沒有竊取乙○○之機車，不知道何人將機
    車停放在該處，當天我先遇到李鴻銘，因我們二人沒有地方住，想要找一個有水
    電的空屋去睡覺，所以我又去找一個綽號『阿紀』的朋友借機車，由我騎機車載
    李鴻銘到該處，李鴻銘自己進門之後，我又騎車去找『阿紀』，然後由『阿紀』
    騎機車載我回該處，他再把機車騎走。我不知道是誰把鋁框及鋁窗拆下來，可能
    是李鴻銘自己作的也不一定」等語。
二、經查：現場查獲之機車，係被害人乙○○所失竊，業經被害人乙○○於警訊中證
    述屬實，該機車已經由被害人領回，有贓物認領保管單一紙，及車輛失竊資料查
    詢表在卷可稽。被告雖否認竊取該車，惟查另案被告李鴻銘於警訊中供稱：「我
    在九十一年三月十四日上午二時三十分許，在彰化縣社頭鄉○○○路上遇見丙○
    ○，告訴丙○○沒有錢可以吃飯，丙○○就告訴我說要帶我去賺錢，於是我就坐
    上丙○○所騎的機車，並在該機車行李箱內取得一支梅花板手…由丙○○騎用警
    方於現場所查扣的機車，到了竊案現場，直接開啟員林鎮中央里田中央巷十一之
    七號電動門，侵入該屋二樓三樓，開始拆卸鋁門框，直到被逮捕時，共已拆卸完
    成四片鋁門框，拆卸所得鋁框，因我們騎用的機車無法搬運，丙○○告訴我等拆
    卸好，他會去偷一輛貨車來載…我使用梅花板手拆卸鋁框螺絲，丙○○則使用自
    備的十字型板手」等語（見九十一年三月十四日警訊筆錄），另於偵訊中坦承：
    「當天晚上於路上遇到他（指被告）說要帶我去賺錢，他騎一台機車載我到員林
    鎮一家電動場三樓拆鋁門窗四片（落地式），在拆時看到樓下好多人，我們害怕
    就從後面跑到隔壁房屋頂上，結果被警察在房屋頂上抓到」等語（見九十一年五
    月八日偵訊筆錄），而另案被告李鴻銘除供述該部機車為被告所竊取，並非伊所
    竊盜者外，又帶同警方至另一地點，查獲李鴻銘自己所竊取的另一部機車（係被
    害人丁○○所失竊，原車牌號碼為６０４─０２９８號），有其警訊筆錄、被害
    丁○○所簽具之贓物認領保管單，及車輛失竊查詢資料表在卷可稽。足見另案被
    告李鴻銘並無意隱匿刑責之動機，而被告亦供稱與李鴻銘無何仇怨，當天確實是
    被告帶李鴻銘前往該處等語，亦可證明李鴻銘無任意攀誣被告之理，應認查獲地
    點外所停放之機車，確係被告所竊取，及被告確實參與實施竊盜鋁門窗之犯行無
    訛。至另案被告李鴻銘於偵訊與被告對質時，改稱「只有我一個人在偷鋁門窗，
    被告出去一下所以不知情，我不知道查獲之機車是否為被告所竊取」等語，應係
    迴護被告之詞，不足採信。此外，復有報案證人黃子祚及被害人陳惟勝之警訊筆
    錄可資參佐。被告雖供稱是向「阿紀」借機車騎去現場，惟當日警方前往被告所
    述彰化縣社頭村清水岩路尚棧遊戲場尋找「阿紀」，並未查獲其人，雖在場店員
    即證人蕭麗娟於警訊中供稱當日凌晨確實有名叫「阿紀」之男子到過店裡，惟不
    知「阿紀」使用何種交通工具等語，故無法作為有利於被告之認定。又查：證人
    黃子祚之警訊記載其目睹被告及另案被告李鴻銘二人共騎查獲之機車等情，惟證
    人黃子祚於偵訊中證稱沒有看到騎機車之過程，只聽見敲敲打打的聲音，警員抓
    到後才看到被告等語，然證人黃子祚於警訊及偵查中所言雖有不一致之處，但此
    番報案經過之供述，並不足以作為對於被告有利之認定。綜上，本件事證明確，
    被告犯行堪以認定。
三、核被告竊取機車之行為，係犯刑法第三百二十條第一項之竊盜罪，其以前述工具
    竊取鋁門窗，係犯刑法第三百二十一條第一項第三款之攜帶兇器竊盜罪。被告與
    另案被告李鴻銘就右揭竊取鋁門窗之犯行，互有犯意之連絡及行為之分擔，皆為
    共同正犯。又被告二次犯行，時間緊接，基本犯罪構成要件相同，顯係基於概括
    之犯意反覆為之，屬連續犯，應論以情節較重之一罪即攜帶兇器竊盜罪，並依法
    加重其刑。爰審酌被告已有竊盜及贓物罪之前科（見台灣高等法院被告全國前案
    紀錄表），素行不良，並參酌其因本案犯罪所獲取之利益、被害人所受損害，及
    被告否認竊盜之犯後態度等一切情狀，量處如主文所示之刑，以示懲戒。至扣案
    之十字起子一支、八號板手二支及梅花板手一支屬於被告所有，此據被告自承在
    卷，又據另案被告李鴻銘供稱為渠等二人竊盜鋁門窗使用之物，爰法刑法第三十
    八條第一項第二款宣告沒收。而扣案之鑰匙一支，被告否認為其所有，亦無證據
    足認與本案有任何關連，爰不予宣告沒收。
四、末查：被告曾基於意圖為自己不法所有之犯意，於九十年八月二十三日下午一時
    十五分許，趁被害人張能興將大貨車停放於路邊尚未熄火之機會，將車輛駛離現
    場而竊取大貨車（含車上放置之電冰箱、洗衣機、電視機、電風扇、電鍋、冷氣
    機），因而經台灣台中地方法院於九十一年七月三十日，以九十一年度訴字第四
    九七號判處有期徒刑八月確定，此有台灣高等法院被告全國前案紀錄表、刑事判
    決可資參考。查被告本案犯行與前述犯行，已隔約半年，顯非基於概括之犯意所
    為，與前案應無連續犯之裁判上一罪關係，非前案判決效力所及，附此敘明。
據上論斷，應依刑事訴訟法第二百九十九條第一項前段，刑法二十八條、第五十六條
、第三百二十一條第一項第三款、第三十八條第一項第二款，判決如主文。
本案經檢察官陳德芳到庭執行職務。
中      華      民      國    九十二    年      五      月     十五     日
                              臺灣彰化地方法院刑事第三庭
                                    審判長法官   余   仕   明
                                    法      官   李   雅   俐
                                    法      官   黃   玉   齡
右正本證明與原本無異。
如不服本判決，應於判決送達後十日內向本院提出上訴狀( 須附繕本 )。
告訴人或被害人對於判決如有不服具備理由請求檢察官上訴者，其上訴期間之計算係
以檢察官收受判決正本之日期為準。
                                    法院書記官   許   騰  云
中      華      民      國    九十二    年      五      月     十五     日
中華民國刑法第三百二十條第一項
意圖為自己或第三人不法之所有，而竊取他人之動產者，為竊盜罪，處五年以下有期
徒刑、拘役或五百元以下罰金。
中華民國刑法第三百二十一條
犯竊盜罪而有左列情形之一者，處六月以上、五年以下有期徒刑：
一  於夜間侵入住宅或有人居住之建築物、船艦或隱匿其內而犯之者。
二  毀越門扇、牆垣或其他安全設備而犯之者。
三  攜帶兇器而犯之者。
四  結夥三人以上而犯之者。
五  乘火災、水災或其他災害之際而犯之者。
六  在車站或埠頭而犯之者。
前項之未遂犯罰之。


司法院資訊處製作；財團法人民間司法改革基金會備份。
